

- Сургут
- **(C)** +7 929 29 69 833
- ruskobalt16@gmail.com
- https://github.com/kobalt16
- https://www.kaggle.com/ruslansaga
- w https://vk.com/id elifas
- in <u>https://www.linkedin.com/in/</u> <u>ruslan-sagyndykov/</u>
- @kobalt16

НАВЫКИ И ИНСТРУМЕНТЫ

- Python
- · pandas, numpy
- matplotlib, seaborn
- Jupyter
- SQL
- Power BI
- Tableau
- MS Office
- HTML / CSS3
- JavaScript (ES6+)
- VS Code
- Linux
- Bash / PowerShell
- Git / GitHub
- Figma
- CMS (Shopify)
- SDLC / STLC
- OS1
- Анализ информации
- Тайм-менеджмент
- Работа в команде

Языки:

- Russian native
- English A2

РУСЛАН САГЫНДЫКОВ

АНАЛИТИК ДАННЫХ

ОПЫТ РАБОТЫ

Администратор

Школа переговоров "TikhonovSchool", 2022-2023 гг.

Разработка и поддержка сайта, продвижение и маркетинг, развитие социальных сетей, аналитика продаж.

Индивидуальный предприниматель

ИП Сагындыков, 2017-2021 гг.

Развитие в области электронной коммерции, работа с CMS, переговоры с клиентами, создание креативов, SEO-продвижение, активные продажи, поддержка эффективности, аналитика рынка, отчетность, контроль качества.

Агент по недвижимости

Агентство недвижимости "ЛИДЕР", 2015-2017 гг.

Поиск и подбор объектов недвижимости, телефонные переговоры, работа с клиентами, помощь в оценке объектов недвижимости, сопровождение сделок.

ОБРАЗОВАНИЕ

Шадринский государственный педагогический институт

Бакалавр в различных сферах социальной работы, 2016 г.

ПОВЫШЕНИЕ КВАЛИФИКАЦИИ, КУРСЫ

PyMagic

Data Science для начинающих, 2023 г. Verify at:

Coursera - IBM

Tools for Data Science, 2023 z. Verify at: coursera.org/verify/HSFC2YREES3V

What is Data Science?, 2023 г.
Verify at: coursera.org/verify/ME49DS8R7XVC

Coursera - Duke University

Programming Fundamentals, 2023 z. Verify at: coursera.org/verify/66L92YGSVUWA

PET PROJECTS

Сайт резюме: https://kobalt16.github.io

Coursera - IT- поддержка Google

Oсновы компьютерных сетей, 2023 г. Verify at: <u>coursera.org/verify/ME49DS8R7XVC</u>

Oсновы технической поддержки, 2023 г. Verify at: <u>coursera.org/verify/RSMFVLJBUSH2</u>

Томский государственный университет

Тестировщик программного обеспечения, 2022 г.

Coursera - University of Michigan

Advanced Styling with Responsive Design, 2022 z. Verify at: coursera.org/verify/NPLS4XE3WMLV

Interactivity with JavaScript, 2022 г.

Verify at: coursera.org/verify/YFVSBGFPBWCZ

Introduction to CSS3, 2022 z.

Verify at: coursera.org/verify/DSFT4BTAWFP8

Introduction to HTML5, 2022 ϵ .

Verify at: coursera.org/verify/MLGMXVGBFSGG

обо мне

Имею разносторонний опыт работы.
Последние 5 лет развивал свой бизнес в области досуга,
а так же электронной коммерции(параллельно офлайн и онлайн).

В данный момент развиваюсь в сфере Data Science.

Самостоятельно обучаюсь и нарабатываю навыки в разработке и анализе данных.